【裁判字號】    98,審訴,1954
【裁判日期】    981008
【裁判案由】    塗銷所有權移轉登記
【裁判全文】
臺灣高雄地方法院民事判決            98年度審訴字第1954號
原      告    慧宇國際股份有限公司
法定代理人    丙○○
訴訟代理人    丁○○律師
被      告    乙○○
兼訴訟代理人  甲○○
當事人間塗銷所有權移轉登記事件，本院民國98年10月1 日言詞
辯論終結，判決如下：
  主      文
被告乙○○、甲○○間於民國九十七年八月十三日就如附表所示
之土地及建物所為之信託行為及所有權移轉行為，均應予撤銷。
被告甲○○應將高雄市前鎮地政事務所於民國九十七年八月十五
日以鎮登字第一一０八一號收件就如附表所示土地及建物所為之
所有權移轉登記予以塗銷。
訴訟費用由被告負擔。
本判決得假執行。
  事實及理由
一、原告主張：被告乙○○前積欠伊新台幣（下同）1,500,000
    元，並經臺灣桃園地方法院於民國97年6 月12日核發97年度
    司促字第21237 號支付命令，並於同年7 月24日確定在案，
    惟被告乙○○迄今分文未付，迨伊於97年8 月14日向臺灣桃
    園地方法院民事執行處聲請強制執行後，始得知被告乙○○
    為逃避強制執行，竟於97年8 月15日將其名下如附表所示之
    房、地（下稱系爭房地）信託登記予被告甲○○，並完成所
    有權移轉登記，上開信託行為及所有權移轉行為顯已損害原
    告之債權，爰依信託法第6 條第1 項之規定，求為判決如主
    文所示等語。
二、被告則以：伊等認諾原告之請求，同意撤銷系爭房地之信託
    行為及所有權移轉登記行為，被告甲○○並願塗銷系爭房地
    之所有權移轉登記等語。
三、按當事人於言詞辯論時為訴訟標的之捨棄或認諾者，應本於
    其捨棄或認諾為該當事人敗訴之判決，民事訴訟法第384 條
    訂有明文。而本件被告對於原告之請求均認諾，從而，揆諸
    上開說明，原告本於信託法第6 條第1 項之法律關係，請求
    被告乙○○、甲○○間於97年8 月13日就如附表所示之土地
    及建物所為之信託行為及所有權移轉行為應予撤銷，及被告
    甲○○應將高雄市前鎮地政事務所於97年8月15日以鎮登字
    第11081號收件就如附表所示土地及建物所為之所有權移轉
    登記予以塗銷，即屬正當，應予准許。
四、本件被告既認諾原告之請求，即應依民事訴訟法第389 條第
    1項第1款，依職權宣告假執行。
五、據上論結，本件原告之訴為有理由，依民事訴訟法第384 條
    、第389 條第1 項第1 款、第78條，判決如主文。
中    華    民    國    98    年    10    月    8     日
                    民事第二庭法  官  謝  雨  真
正本係照原本作成。
如不服本判決，應於送達後20日內，向本院提出上訴狀並表明上
訴理由，如於本判決宣示後送達前提起上訴者，應於判決送達後
10日內補提上訴理由書（須附繕本）。
中    華    民    國    98    年    10    月    8     日
                              書記官  林  昭  吟
附表：
┌───┬─────────────┬───────┬───────┐
│編號  │ 土地地號/建物建號        │ 面積         │應有部分      │
├───┼─────────────┼───────┼───────┤
│  1   │高雄市○鎮區○○段二小段  │60,639.27 平方│50/100,000    │
│      │591地號                   │公尺          │              │
├───┼─────────────┼───────┼───────┤
│  2   │高雄市○鎮區○○段二小段  │88.72 平方公尺│全部          │
│      │1754建號（門牌號碼：高雄市│（附屬建物5.26│              │
│      │前鎮區○○○路991 巷3 號3 │平方公尺）    │              │
│      │樓之4）                   │              │              │
└───┴─────────────┴───────┴───────┘


司法院資訊處製作；財團法人民間司法改革基金會備份。
